# 进入长期待摊的装修费存在余额转让时如何进行财务处理

提问人：TerenceYe 时间：2019-09-29 16:53:51
请问陈版，有一家公司有一个经营租入房屋的装修费在长摊，目前还有余额没有全部摊销，但是已经转让给别人了，账务如何处理，① 剩余余额一次性摊入管理费用，收到的对价冲减管理费用；② 作为资产处置，像处置固定资产一样在资产处置收益核算。谢谢

回答人：chenyiwei
理论上，经营租入房屋装修的摊销年限应当是该装修的自身可使用年限和剩余租赁年限两者中的较短者，因此不应出现租赁期满时尚未摊销完的情况。
如果出现了这种情况，则首先要判断是否属于前期差错。
如果确定不属于前期差错的，例如由于某些不可预见的原因提前结束租赁，则通常处理方式是你说的 “；② 作为资产处置，像处置固定资产一样在资产处置收益核算”。

提问人：zico9999 时间：2019-09-30 09:09:30
如果是租赁的仓库装修后使用了一段时间再行转租，对应的长期待摊费用应该转入 “资产处置收益”，还是与租赁成本一起作为分期摊入转租成本？？

回答人：chenyiwei
根据该转租是融资租赁还是经营租赁来分别处理。

提问人：zico9999 时间：2019-10-08 09:12:55
陈版：
新租赁准则中：出租人的处理并未变化，如果该仓库是我方承租后再行装修转租的，应该不涉及融资租赁吧？

回答人：chenyiwei
新准则下对转租的会计处理有专门规定，是基于原租赁形成的使用权资产来判断转租赁的性质。